【裁判字號】    98,交聲,2793
【裁判日期】    981026
【裁判案由】    聲明異議
【裁判全文】
臺灣高雄地方法院交通事件裁定        98年度交聲字第2793號
原處分機關  高雄市政府交通局
法定代理人  王國材
異  議  人
即受處分人  甲○○
上列受處分人因違反道路交通管理處罰條例案件，對於高雄市交
通局98年9 月22日所為之處分（原處分案號：高市交裁字第裁32
BB0000000 號），聲明異議，本院裁定如下：
    主  文
異議駁回。
    理  由
一、原處分意旨略以：異議人即受處分人甲○○於民國98年6 月
    12日下午6 時10分許，駕駛車牌號碼1707-VA 號自用一般小
    客車（下稱系爭車輛），沿高雄市○○路由北往南行駛，經
    中華路與民生路有燈光管制之交岔路口（下稱系爭叫岔路口
    ）時，闖紅燈左轉民生路，依道路交通管理處罰條例第53條
    第1 項、違反道路交通管理事件統一裁罰基準及處理細則第
    43、44及違反道路交通管理事件統一裁罰基準表規定，裁處
    異議人罰鍰新台幣（下同）2,700 元等語。
二、異議意旨略以：異議人當時係依交通值勤員警之指揮左轉行
    進，原處分機關予以裁處，顯有不合，聲請將原處分撤銷等
    語。
三、按汽車駕駛人，行經有燈光號誌管制之交岔路口闖紅燈者，
    處1,800 元以上5,400 元以下罰鍰，道路交通管理處罰條例
    第53條第1 項定有明文。又交通員警於上下班時間或其他交
    通繁忙時間，於交岔路口中央指揮交通時，於燈號轉換時，
    尚指揮行進方向已由綠燈轉為紅燈之車輛左轉行駛，通常係
    因該時段車流量大，車輛左轉較不易，且部分車輛既已超越
    停止線而行進至交岔路口，如不使其快速左轉通過，將影響
    交岔路口之淨空，不利由紅燈轉為綠燈方向車輛之行駛，故
    除非指揮員警有其他特別之指示，應認該時所指揮准於紅燈
    時左轉行進者，以在紅燈前已超越停止線進入交岔路口之車
    輛為限，而非毫無限制准許尚未進入交岔路口之左轉車輛可
    繼續左轉行進。
四、本件異議人對原處分機關舉發其駕駛系爭車輛於上開時間、
    地點，於行進方向之燈號已轉換為紅燈時仍左轉行進之事實
    並未加以爭執，且有系爭車輛左轉當時之相片2 張附卷可稽
    ，上開事實應可認定。又依系爭車輛經過系爭交岔路口停止
    線時所拍攝之第1 張相片顯示，當時中華路由北往南方向為
    紅燈，且交通員警於該交岔路口係高舉右手表示禁止通行，
    顯見該相片拍攝當時，中華路之燈號剛由綠燈轉為紅燈，因
    而當時位於該交岔路口中央指揮之交通員警，始需高舉右手
    禁止中華路之車輛繼續通行，而異議人所駕之系爭車輛既於
    燈號轉為紅燈，且交通員警亦高舉右手禁止中華路之車輛繼
    續通行時，駛越中華路由北向南之停止線，且依嗣後緊接所
    拍攝之第2 張相片顯示，繼續往前向系爭交岔路口行駛，則
    原處分機關認定異議人當時有行經有燈光號誌管制之交岔路
    口闖紅燈之交通違規事實，經核尚無不合。至第2 張相片拍
    攝時，位於系爭交岔路口中央指揮之交通員警雖向中華路由
    北往南方向平舉右手，指示車輛可得左轉行進，依上開交通
    指揮之經驗法則所示，雖係准許已超越停止線進入交岔路口
    之車輛續行前進左轉通過系爭交岔路口，堪認異議人於第2
    張相片拍攝時左轉之駕駛行為，係依交通員警之指揮行進，
    然本件交通員警指揮已超越停止線進入交岔路口之車輛續行
    前進左轉前，既係於中華路燈光號誌由綠燈轉為紅燈之同時
    ，高舉右手指揮禁止中華路雙向車輛續行進入交岔路口，則
    自難認異議人尚可駕駛當時尚未超越停止線之系爭車輛繼續
    前行進入交岔路口，異議人誤交通員警所為已超越停止線進
    入交岔路口車輛可得左轉行進之指揮，包含燈光號誌由綠燈
    轉為紅燈時車輛可續行超越停止線進入交岔路口，尚有誤解
    。
五、異議人既有行經有燈光號誌管制之交岔路口闖紅燈之交通違
    規事實，原處分機關予以裁罰自無不合，且核上開罰鍰金額
    合於依同條例第92條第4 項、違反道路交通管理事件統一裁
    罰基準及處理細則第2 條第2 項規定所訂定違反道路交通管
    理事件統一裁罰基準表所示之裁罰基準，則該裁罰亦難認有
    何不當，從而應認本件原處分機關所為之裁處並無不合，異
    議人聲明異議尚無理由，應予駁回。
六、據上論斷，應依道路交通案件處理辦法第19條，裁定如主文
    。
中    華    民    國    98    年    10    月    26    日
                    交通法庭    法  官  鄭峻明
以上正本證明與原本無異。
如不服本裁定應於送達後5日內向本院提出抗告狀。
中    華    民    國    98    年    10    月    26    日
                                書記官  吳韻芳


司法院資訊處製作；財團法人民間司法改革基金會備份。
